【裁判字號】    95,上易,184
【裁判日期】    950503
【裁判案由】    詐欺等
【裁判全文】
臺灣高等法院臺南分院刑事判決
上  訴  人  臺灣臺南地方法院檢察署檢察官
被      告  甲○○
                    現於台南監獄執行中
上列上訴人因被告詐欺等案件，不服臺灣臺南地方法院94年度易
字第522號中華民國95年1月24日第一審判決（起訴案號：臺灣臺
南地方法院檢察署93年度偵字第3710號、第7265號、93年度緝字
第857號），提起上訴，本院判決如下：
    主      文
原判決關於甲○○以不正方法由自動付款設備取得他人之物及定
執行刑部分均撤銷。
甲○○連續意圖為自己不法之所有，以不正方法由自動付款設備
取得他人之物，處有期徒刑貳年肆月。
其他（即連續收受贓物部分）上訴駁回。
上列第二項撤銷改判有期徒刑貳年肆月部分與上訴駁回（即連續
收受贓物，經判處有期徒刑壹年部分），應執行有期徒刑參年貳
月，附表二除編號二、三外所示之物，均沒收。
    事      實
一、甲○○素行不良，曾有多次竊盜、侵占、妨害兵役、偽造文
    書、偽造有價證券、詐欺、槍砲彈藥刀械管制條等不良前科
    ，緣甲○○與王義春 (按王義春所涉本件共同連續收受贓物
    罪，業經 原審94年度易字第522號判處有期徒刑六月，如易
    科罰金以參佰元折算壹日，緩刑貳年確定在案）及姓名年籍
    不詳綽號「阿海」、「阿祥」等成年人均明知袁明洸 (未據
    起訴)及 人數不詳之竊盜犯罪集團所交付之附表一所示車輛
    均係來源不明之贓車（該等車輛遭竊時間地點如附表一所示
    ），竟共同基於收受贓物之概括犯意聯絡及行為分擔，自92
    年9月某日起至同92年10月某日止，陸續在 臺南縣學甲鎮某
    工廠內收受前揭竊盜集團所交付附表一所示之車輛，再由「
    阿海」、「阿祥」、王義春共同裁剪鐵板焊接成二個高壓攪
    拌機之外殼後，復將該等車輛藏置在內，且由王義春負責看
    顧該工廠。繼由甲○○於92年10月間某日，向不知情之強盛
    報關行負責人周永琳 (所涉贓物、偽造文書等罪嫌部分，另
    經檢察官為不起訴處分)稱：欲委託 強盛報關行辦理出口高
    壓攪拌機至柬埔寨之報關手續，惟因出口牌照尚在申辦中，
    故須一併借用周永琳所經營之家玄企業有限公司 (下稱家玄
    公司）名義出口高壓攪拌機等語，周永琳不疑有他，遂答應
    甲○○以家玄公司名義出口高壓攪拌機，並為之辦理出口報
    關手續。甲○○並利用不知情之「竑碩拖車公司」調度員余
    琇如聯絡不知情之該公司司機黃吉明，於同年10月20日、21
    日，至高雄市前鎮區東亞貨櫃場提領2只空貨櫃 (櫃號：GCE
    U000 0000、GCEU0000000)，並拖運至 臺南縣學甲鎮臺19線
    旁之空地後，甲○○等人遂將前揭二只夾藏贓車之高壓攪拌
    機置入該二只貨櫃內，並搬運至臺南縣學甲鎮臺19線旁之空
    地後，復通知黃吉明將該二只貨櫃運至高雄港42號碼頭內，
    以待報關出口，續由周永琳依甲○○所託以高壓攪拌機名義
    辦理該二只貨櫃之出口報關手續。嗣經警會同財政部高雄關
    稅局於92年11月5日，在高雄港42號碼頭，截獲 該二只貨櫃
    並自內起出 附表一所示車輛，並於93年1月31日23時20分許
    ，在 臺北市○○○路136號門口依法逮捕甲○○，自甲○○
    所駕駛之車輛後車箱中查獲附表二所示本件報關所用之資料
    ，並由高壓攪拌機鐵櫃上採得指紋一枚經鑑驗比對後，與甲
    ○○之右環指指紋相符，而循線上情。
二、甲○○明知 邱瑞儀（未據起訴）於93年1月26日，所持如附
    表三之提款卡係為來路不明之贓物 (該等提款卡係附表三所
    示之被害人所有，由己○○占有，並於同年月25日，在臺南
    市 ○區○○路2段143巷1弄3號遭人竊取)，竟續前揭收受贓
    物之概括意思而收受該等提款卡，並與該姓名年籍不詳之成
    年男子共同基於不法所有之概括犯意，於附表5至8所示時間
    ，在附表5至8所示地點之提款機，輸入前揭提款卡之密碼，
    提領或轉帳如附表5至8所示金額。嗣經己○○接獲銀行通知
    ，始報警而循線查獲上情。
三、案經臺南市警察局第五分局移送臺灣臺南地方法院檢察署檢
    察官署檢察官偵查起訴。
    理      由
一、上列犯罪事實業據被告甲○○於原審及本院審理中坦承不諱
    ，有關 收受贓物部分並據 (1)共犯王義春之供述。(2)被害
    人即附表1所示車主之指述。(3)證人周永琳、余琇如、黃吉
    明之 證言。(4)卷附之贓車照片、報關資料、車輛竊盜查詢
    資料、內政部 警政署刑事警察局鑑驗書。(5)扣案之本案犯
    罪開支記帳清單、貨櫃外漆字樣、簡報資料、貨櫃收貨人資
    料、王義春就診之診斷證明書、高壓攪拌機鐵櫃材料貨單可
    證。另有關以竊取之金融卡由自動付款設備取得他人之物部
    分亦據 (1)卷附之提領轉帳翻拍照片10張、附表3所示帳戶
    往來明細、附表5至8所示帳戶之開戶資料、往來明細、被告
    甲○○使用之行動電話門號0000000000號於93年1月26日至
    同年月28日之雙向通聯紀錄。(2)扣案之中國信託商業銀行
    提款卡、監視錄影帶14捲足證。本院經核被告甲○○自白核
    與事實相符，自可採為證據，其罪證明確，上開犯行堪予認
    定。
二、核被告甲○○於犯罪事實一所為，係犯刑法第三百四十九條
    第一項之收受贓物罪，被告甲○○與已判決確定之王義春及
    綽號「阿海」、「阿祥」等姓名年籍不詳之成年男子間，有
    犯意聯絡及行為分擔，均為共同正犯（袁明洸竊盜後收受贓
    物之行為，為不罰之後行為，即不再與甲○○論以收受贓物
    之共犯）。被告甲○○先後多次收受贓車之行為，時間緊接
    ，手法相同，所犯係構成要件相同之罪名，顯皆係基於概括
    犯意所為，應從依連續犯規定論以一罪，並依法加重其刑。
    被告於犯罪事實二所之所為，係犯刑法第三百三十九條之二
    第一項自付款設備詐取財物罪。邱瑞儀就本件竊盜後交付贓
    物與甲○○之犯行，係屬竊盜後不罰之後行為，被告甲○○
    收贓之行為即難認與邱瑞儀有犯意聯絡及行為分擔之共犯關
    係。又被告多次自付款設備詐取財物行為，時間緊接，手法
    相同，所犯又係構成要件相同之罪名，顯係基於概括犯意所
    為，亦應依連續犯規定，論以一罪，並依法加重其刑。
三、原審就被告甲○○所犯收受贓物部分，適用刑法第二十八條
    、第五十六條、第三百四十九條第一項、罰金罰鍰提高標準
    條例第一條前段之規定，並參酌被告甲○○，先收受竊車集
    團竊取之豐田CAMRY轎車六部，本田CRV休旅車二部，價值達
    四、五百萬元以上，造成被害人鉅大損害，其前已因竊盜案
    件，經判決六年確定，在假釋期間再犯本件（現回監執行殘
    刑，尚未執行完畢，不構成累犯），有臺灣高等法院被告前
    案紀錄表可稽，其素行顯然不良，惟犯後坦承犯行，尚知悔
    悟等一切情狀，就被告甲○○共同連續收受贓物部分，量處
    有期徒刑壹年，並以附表二除編號二、三外所示之物，係被
    告甲○○與王義春共同收受贓物所用之物，均應依刑法第三
    十八條第一項第二款宣告沒收等情。本院經核此部分認事用
    法，均無不當，量刑亦稱妥適。檢察官上訴意旨空言指摘原
    審就此部分判決不當云云，為無理由，應予駁回。
四、至於原審就被告甲○○以不正方法由自動付款設備取得他人
    之物部分，量處有期徒刑一年四月，固非無見。惟查：本件
    被害人己○○被盜領之款項高達新台幣六百七十六萬元，損
    害非輕，被告又有多次竊盜等不良前科，素行不良，原審僅
    就此部分量處有期徒刑一年四月，顯有過輕，即有不當。檢
    察官就此部分上訴意旨，亦執此指摘原判決量刑過輕不當，
    為有理由，自應由本院將原判決關於被告甲○○以不正方法
    由自動付款設備取得他人之物及定執行刑部分撤銷改判。爰
    就此部分審酌被告前因竊盜案件，經判決六年確定，在假釋
    期間再犯本件，及其犯罪之動機、目的、手段，犯罪時所受
    之刺激及其品性、生活狀況、智識程度、犯罪所生之損害，
    及犯罪後態度等一切情狀，就被告甲○○以不正方法由自動
    付款設備取得他人之物部分，改量處如主文第二項所示之有
    期徒刑二年四月，以示懲儆。
五、又上列主文第二項撤銷改判有期徒刑貳年肆月部分（即以不
    正方法由自動付款設備取得他人之物部分）與上訴駁回部分
    （即連續收受贓物，經判處有期徒刑壹年部分），並定應執
    行刑為有期徒刑參年貳月，附表二除編號二、三外所示之物
    ，均沒收。
據上論結，應依刑事訴訟法第368條、第369條第一項前段、第36
4條、第299條第一項前段、刑法第56條、第339之2第1項、第51
條第5款，罰金罰鍰提高標準條例第1條前段，判決如主文。
本案經檢察官李傳來到庭執行職務。
中    華    民    國    95    年     5    月     3    日
                  刑事第五庭  審判長法  官  楊明章
                                    法  官  戴勝利
                                    法  官  顏基典
以上正本證明與原本無異。
不得上訴。
                                    書記官  呂嘉文
中    華    民    國    95    年    5     月    3     日
【附錄】本判決論罪科刑法條：
   中華民國刑法第349條第1項
   收受贓物者，處三年以下有期徒刑、拘役或五百元以下罰金。
   搬運、寄藏、故買贓物或為牙保者，處五年以下有期徒刑、拘役
   或科或併科一千元以下罰金。
   因贓物變得之財物，以贓物論。
   中華民國刑法第339條之2第1項
   意圖為自己或第三人不法之所有，以不正方法由自動付款設備取
   得他人之物者，處三年以下有期徒刑、拘役或一萬元以下罰金。
   以前項方法得財產上不法之利益或使第三人得之者，亦同。
【附表1】：
┌──┬─────┬────────────┬────────────┐
│編號│ 車牌號碼 │     車主及使用人       │    遭竊時間、地點      │
├──┼─────┼────────────┼────────────┤
│ 1  │7U-8302   │登記為陳楊春娥所有，實際│92年9月9日在桃園縣蘆竹鄉│
│    │          │由壬○○占有使用。      │海山中街71號前遭竊。    │
├──┼─────┼────────────┼────────────┤
│ 2  │2P-5141   │登記為佳翔通訊電子公司所│92年10月3日在新竹市學府 │
│    │          │有，實際由癸○○占有使用│路工研院旁遭竊。        │
│    │          │。                      │                        │
├──┼─────┼────────────┼────────────┤
│ 3  │6513-FU   │登記為戊○○所有        │92年10月5日在桃園縣中壢 │
│    │          │                        │市○○街32前遭竊。      │
├──┼─────┼────────────┼────────────┤
│ 4  │3D-0677   │登記為乙○○所有。      │92年10月9日在臺北市內湖 │
│    │          │                        │區○○○路與民善街口遭竊│
│    │          │                        │。                      │
├──┼─────┼────────────┼────────────┤
│ 5  │8055-FC   │登記為庚○○所有。      │92年10月12日在桃園市德育│
│    │          │                        │街巨蛋體育場前遭竊。    │
├──┼─────┼────────────┼────────────┤
│ 6  │7E-9983   │登記為方素琴所有，實際由│92年10月14日在桃園縣中平│
│    │          │丙○○占有使用。        │路146號地下室遭竊。     │
├──┼─────┼────────────┼────────────┤
│ 7  │7E-1360   │登記為廖素蘭所有，實際由│92年10月15日在臺北縣林口│
│    │          │辛○○占有使用。        │鄉○○路1號前遭竊。     │
├──┼─────┼────────────┼────────────┤
│ 8  │0826-FT   │登記為江紅妹所有，實際由│92年10月18日在新竹市忠孝│
│    │          │丁○○占有使用。        │路70號前遭竊。          │
└──┴─────┴────────────┴────────────┘
【附表2】：
┌──┬─────────────┬────┐
│編號│     扣案物品名稱         │ 數  量 │
├──┼─────────────┼────┤
│ 1  │犯罪開支記帳清單          │8張(即警│
│    │                          │卷第97至│
│    │                          │102頁)  │
├──┼─────────────┼────┤
│ 2  │簡報                      │1張     │
├──┼─────────────┼────┤
│ 3  │王義春就診之診斷證明書    │1張     │
├──┼─────────────┼────┤
│ 4  │製造高壓攪拌機鐵櫃材料貨單│6張(即警│
│    │                          │卷第108 │
│    │                          │、109頁)│
├──┼─────────────┼────┤
│ 5  │貨櫃噴漆樣本              │1張(即警│
│    │                          │卷第101 │
│    │                          │頁)     │
├──┼─────────────┼────┤
│ 6  │貨櫃收貨人資料            │9張(即警│
│    │                          │卷第113 │
│    │                          │至121頁)│
└──┴─────────────┴────┘
【附表3】：
┌──┬────────┬────────┬──────┐
│編號│   金融機構     │    戶    名    │  帳  號    │
├──┼────────┼────────┼──────┤
│ 1  │中國信託商業銀行│張寧恩          │00000000000 │
├──┼────────┼────────┼──────┤
│ 2  │中國信託商業銀行│張寧妤          │00000000000 │
├──┼────────┼────────┼──────┤
│ 3  │中國信託商業銀行│張語哲          │00000000000 │
└──┴────────┴────────┴──────┘


司法院資訊處製作；財團法人民間司法改革基金會備份。
